【裁判字號】    95,聲,1311
【裁判日期】    950804
【裁判案由】    聲請具保停止羈押
【裁判全文】
臺灣臺北地方法院刑事裁定             95年度聲字第1311號
    聲  請  人
    即  被  告  甲○○
    選任辯護人  吳西源律師
上列聲請人因聲請具保停止羈押案件，本院裁定如下：
    主  文
聲請駁回。
    理  由
一、聲請人之聲請意旨略以：(1)被告自始供述對起訴內容不知情
    ，然僅憑其他共同被告供稱被告知曉犯罪事實，即認被告犯
    罪嫌疑重大，非予羈押，顯難進行追訴、審判或執行而予以
    羈押，此顯有疑義。(2)以共犯董志豪仍然在逃為由，認非予
    羈押，即有勾串共犯之虞而予以羈押，亦顯有可議。(3)被告
    患有全身過敏疾病，復有鼻涕倒流症狀，雖經服用醫師處方
    而有症狀減輕情形，然仍感不適，為此請求具保停止羈押等
    語。
二、本件被告因涉嫌違反毒品危害防制條例案件，經檢察官於民
    國（下同）九十五年六月二十日向本院提起公訴（本院案號
    為九十五年度重訴字第八十二號），本院於同日訊問被告後
    ，認為被告之犯罪嫌疑重大，且有刑事訴訟法第一百零一條
    第一項第二款、第三款規定之事由，非將被告羈押顯難進行
    審判，而有羈押被告之必要，故於同日依刑事訴訟法第一百
    零一條第一項第二款、第三款規定對被告實施羈押，合先敘
    明。
三、按被告及得為其輔佐人之人或辯護人，得隨時具保向法院聲
    請停止羈押，刑事訴訟法第一百十條第一項定有明文；而法
    院究應否准許被告所為具保停止羈押之聲請，首應審酌其聲
    請是否符合刑事訴訟法第一百十四條不得駁回其聲請之情形
    ，即被告所犯之罪是否為屬最重本刑為三年以下有期徒刑、
    拘役、或專科罰金之罪者或被告懷胎五月以上或生產後二月
    未滿者或被告現罹疾病，非保外治療顯難痊癒者。次則應檢
    視法院當初羈押被告之理由是否繼續存在，此係因於羈押停
    止之際，羈押命令仍繼續存在，僅是由於羈押對人身自由侵
    害之程度較其他以「負擔」作為擔保被告到庭之手段為高，
    而免除對被告執行羈押，故法院應就當初依刑事訴訟法第一
    百零一條或一百零一條之一規定對被告執行羈押之原因是否
    存在、有無羈押被告之必要性為斟酌。茲依上開說明，就本
    件被告所為具保停止羈押之聲請，有無符合(一)刑事訴訟法第
    一百十四條各款情形、(二)本院當初對被告執行羈押之原因有
    無繼續存在及(三)有無繼續羈押被告之必要等要件，逐一檢視
    如后：
  (一)本件聲請人之聲請有無符合刑事訴訟法第一百十四條不得駁
    回其聲請之情形：
    1.本案被告所涉犯毒品危害防制條例第四條第一項販賣第一
      級毒品罪嫌，其法定刑為死刑或無期徒刑之重罪，非屬法
      定最重本刑三年以下有期徒刑之罪，是難認聲請人之聲請
      已符合刑事訴訟法第一百十四條第一款規定之要件。
    2.次查被告於聲請狀主張其現罹全身過敏疾病，復有鼻涕倒
      流症狀，請求本院予以交保，惟查本院前曾函詢臺灣臺北
      看守所查明被告之病況，該所函覆：被告因皮膚過敏定期
      診療，經九十五年六月二十一日安排本所特約皮膚科醫師
      診療後，診斷為「Ｕｒｔｉｃａｒｉａ（蕁麻疹）」，開
      立藥物治療中，有該所九十五年六月二十七日北所衛字第
      ０九五０００七四五０號函及所附就診病歷影本在卷可證
      ，是被告所罹該疾病並無非保外治療顯難痊癒之情形，又
      無懷胎之情事，與前述刑事訴訟法第一百十四條第二款「
      懷胎五月以上或生產後二月未滿者」、第三款「現罹疾病
      ，非保外就醫顯難痊癒」規定之要件未有該當甚明。
  (二)本院當初對被告執行羈押之原因有無繼續存在：
    本案被告前經本院訊問後，認其雖否認販賣毒品犯行，然有
    卷附扣案之毒品等相關證據資料及同案被告林筑秀、陳王玟
    樺、張瓊文之偵查中陳述可佐，則在本院尚未就被告為檢察
    官所起訴之罪名為有罪無罪之判斷前，就上開罪名以前述證
    據為形式上判斷，被告涉犯上開經檢察官所起訴罪名之犯罪
    嫌疑自屬重大。又本案尚有共犯董志豪在逃，足認有事實足
    認有湮滅、偽造、變造證據或勾串共犯證人之虞。
  (三)本件有無繼續羈押被告之必要：
    查法院對被告所執行之羈押，其本質上係屬為保全被告使刑
    事訴訟程序得以順利進行，或為保全證據或為擔保嗣後刑之
    執行程序，而對被告所實施剝奪其人身自由之強制處分，是
    被告有無羈押之必要，當由法院以有無上述羈押之目的而依
    職權進行目的性裁量。如前所述，若不繼續對被告實施羈押
    ，難期被告會準時到庭應訊，而無法保全被告於審判中順利
    到庭，應認仍有繼續羈押被告之必要。
四、綜上，本件被告聲請具保停止羈押，本院認當初以刑事訴訟
    法第一百零一條第一項第二款、第三款之規定對被告實施羈
    押之原因仍屬存在，且有繼續羈押被告之必要。被告以其現
    罹疾病，非保外治療顯難痊癒之事由，為具保停止羈押之理
    由，尚難成理。本件羈押原因既未消滅，為保全被告能順利
    到庭接受審判及後續之執行，本院認非以對被告羈押之方式
    不能達其目的，則被告聲請具保並停止羈押，不能准許，自
    應予駁回。據上論斷，應依刑事訴訟法第二百二十條，裁定
    如主文。
中    華    民    國    95    年    8     月    4     日
                  刑事第九庭審判長法  官  蘇素娥
                                  法  官  黃紹紘
                                  法  官  葉珊谷
以上正本證明與原本無異。
如不服本裁定，應於送達後5日內，向本院提出抗告狀。
                                  書記官  顏淑華
中    華    民    國    95    年    8     月    4     日


司法院資訊處製作；財團法人民間司法改革基金會備份。
